# 业务分析求助

提问人：alfreddeng 时间：2021-01-24 17:35:00
B公司直接客户主要是房地产开发公司，从房地产开发公司接到关于楼盘木门安装的订单后，自己与木门制造企业签订合同，B公司主要提供图纸与方案，自己不制造，木门生产出来后有两种形式（ 1 ）木门制造企业直接运动到楼盘并安装；（ 2 ）木门制造企业交给B公司，B公司自行组织安装。而且合同约定，等验收完毕，付完全款后，木门所有权才转移到B公司。B公司对木门制造企业比较强势，都是要等到从房地产开发公司收到全款后，才支付全款给木门制造企业。因此，对于未和房地产开发公司结算的项目，实际上一直没有入表。
现在想问的是对于未结算的项目，木门制造企业已经安装上去了，这一部分的资产和负债是否需要入表，依据是什么？

回答人：chenyiwei
从主帖信息看，B公司在面对房地产开发企业时是主要责任人，在面对木门制造企业时是客户，而不能理解为木门制造企业与房地产开发企业直接进行交易，而将B企业看作代理人。所以，B公司应按总额法确认收入和成本。相应地，如果已经安装完毕但尚未经过房地产开发企业的验收，则应确认为存货，同时确认对木门制造企业的应付账款。